【裁判字號】    98,交聲,409
【裁判日期】    980331
【裁判案由】    交管條例聲異
【裁判全文】
臺灣板橋地方法院交通事件裁定         98年度交聲字第409號
原處分機關  交通部公路總局臺北區監理所蘆洲監理站
異  議  人
即受處分人  乙○○
上列異議人即受處分人因違反道路交通管理處罰條例事件，對於
交通部公路總局臺北區監理所蘆洲監理站民國98年2 月16日所為
之處分（原處分案號：北監蘆字第裁46-C00000000號），聲明異
議，本院裁定如下：
    主  文
異議駁回。
    理  由
一、原處分意旨略以：異議人即受處分人乙○○於民國98年1 月
    3 日19時42分許，騎乘車號2GF-990 號重型機車，行經臺北
    縣中山路與中興北路路口時，有「駕車行經有燈光號誌管制
    之交岔路口闖紅燈」之違規行為，經臺北縣政府警察局三重
    分局警員當場攔停，並填製臺北縣政府警察局北縣警交大字
    第C00000000 號舉發違反道路交通管理事件通知單（下稱舉
    發通知單）舉發，再經原處分機關於98年2 月16日以北監蘆
    字第裁46-C00000000號違反道路交通管理事件裁決書，依道
    路交通管理處罰條例第53條第1 項之規定，裁處罰鍰新臺幣
    （下同）1,800 元，並依同條例第63條第1 項第3 款之規定
    ，記違規點數3 點。
二、異議意旨略以：伊遭攔停時，該警員正與前一位違規者爭論
    ，並未告之伊違規事實為何，且該警員當時告知伊之違規行
    為係先行右轉再迴轉，但舉發通知單卻記載為違規左轉，與
    警員口頭告知之違規行為不符，為此聲明異議，請求撤銷原
    處分云云。
三、按道路交通管理處罰條例所稱之汽車，包括機器腳踏車；汽
    車駕駛人，行經有燈光號誌管制之交岔路口闖紅燈者，處新
    臺幣1,800 元以上5,400 元以下罰鍰；又汽車駕駛人駕駛汽
    車違反道路交通管理處罰條例第53條規定者，除應依該條所
    規定之罰鍰處罰外，並記違規點數3 點，道路交通管理處罰
    條例第3 條第8 款、第53條第1 項、第63條第1 項第3 款分
    別定有明文。
四、經查：
  (一)臺北縣三重市○○路與中興北路之交岔路口，設置有燈光號
    誌管制之情，為異議人所不爭執，並經證人即本件舉發警員
    甲○○於本院訊問時證述明確，復有現場照片9 幀附卷可考
    （見本院卷第22至26頁），堪信屬實。再異議人於前揭時、
    地，騎乘車號2GF-990 號重型機車違規闖紅燈之情，業據證
    人甲○○於本院訊問時具結證稱：我當天是在該路口執行19
    時至21時的交通整理勤務，也就是負責告發有嚴重違規交通
    規則的勤務，我當時是站在中興北街往光華路方向的路口上
    ，當時19時42分的時候，我是先看到庭上的異議人，他先紅
    燈右轉到中興北街，在同一個路口立即迴轉往光華路方向的
    中興北街行駛，異議人的意圖及行為就是要紅燈左轉等語（
    見本院98年3 月26日訊問筆錄第2 頁），而證人甲○○係於
    執行勤務當中，偶然發現本件違規事實，衡情應無設詞攀誣
    ，或虛構違規事實以陷害異議人之可能。況警員執行公務時
    ，本身即受有行政懲處責任之監督，且其到庭具結作證，更
    係以刑事責任擔保其證言之真實性，故證人前開證述內容，
    以及其所記錄舉發之本件違規事實，應無不可採信之處，且
    證人甲○○亦明確證稱：（問：當時是晚上，光線、照明如
    何？）照明都很清楚，因為這個路口是大路口，所以有燈光
    照明等語（同上頁），足徵證人甲○○確有親眼目擊異議人
    騎乘前開機車，違規闖紅燈之行為，自無錯認誤判之虞。再
    按車輛面對圓形紅燈時仍逕予穿越路口至銜接路段，含左轉
    、直行、迴轉及右轉，即視為闖紅燈之行為，業經交通部於
    82年4 月22日交路字第009811號函釋明確，是異議人於車行
    號誌為紅燈時，於同一路口，先行右轉，旋即迴轉之行為，
    確屬闖紅燈之違規行為無誤，是異議人辯稱：伊並未闖紅燈
    云云，要係圖卸之詞，殊無可採。
  (二)異議人又辯稱：警員表示看見伊先行右轉後再迴轉，為何於
    舉發通知單記載伊紅燈左轉云云，然證人甲○○已明確證稱
    ：（問：攔下異議人之後如何處理？）我告訴異議人他的行
    為是紅燈左轉，我就依照紅燈左轉告發，他的行為並不是紅
    燈右轉，我當時有明白、清楚的告訴異議人是違反紅燈左轉
    的規定。（問：異議人如何反應？）異議人說他是紅燈右轉
    ，可是我跟異議人說你右轉的話，應該是要往疏洪道的方向
    走，可是異議人馬上迴轉，而且中興北街上也有禁止迴轉的
    雙黃線的標示等語（見本院98年3 月26日訊問筆錄第3 頁）
    ，顯見警員甲○○確有告知異議人有紅燈左轉之違規事實，
    異議人猶空言辯稱：警員並未告知伊係紅燈左轉云云，無非
    事後卸責之詞，難以採信。
五、綜上所述，本件異議人確有於前揭時、地，有「駕車行經有
    燈光號誌管制之交岔路口闖紅燈」之違規行為，事證明確。
    從而，原處分機關依道路交通管理處罰條例第53條第1 項之
    規定，裁處罰鍰1,800 元，並依同條例第63條第1 項第3 款
    之規定，記違規點數3 點，其認事用法均無違誤，裁罰亦無
    不當，本件異議為無理由，應予駁回。
據上論斷，應依道路交通管理處罰條例第87條第2 項，道路交通
案件處理辦法第19條，裁定如主文。
中    華    民    國    98    年    3     月    31    日
                  交通法庭    法  官  鄧雅心
以上正本證明與原本無異。
如不服本裁定，應於送達後5 日內，向本院提出抗告狀。
                              書記官  王小芬
中    華    民    國    98    年    3     月    31    日


司法院資訊處製作；財團法人民間司法改革基金會備份。
